臺灣高等法院民事裁定
111年度抗字第863號
抗  告  人  曜亞國際股份有限公司

法定代理人  傅輝東  
代  理  人  林子超律師
上列抗告人因與相對人博全生技股份有限公司、黃立雄即杏立博
全診所間取回提存物聲明異議事件，對於中華民國111年4月20日
臺灣臺北地方法院111年度聲字第115號所為裁定提起抗告，本院
裁定如下：
    主    文
抗告駁回。
抗告費用由抗告人負擔。
    理    由
一、異議及抗告意旨略以：伊前對相對人聲請假扣押，經臺灣臺
    北地方法院（下稱原法院）以107年度司裁全字第2296號裁
    定准伊供擔保後得為假扣押（下稱系爭假扣押裁定），伊即
    依系爭假扣押裁定所命，於原法院107年度存字第2949號擔
    保提存事件（下稱系爭提存事件），提供新臺幣（下同）17
    2萬7,000元（下稱系爭提存物）為擔保後，對相對人之財產
    為假扣押，嗣伊向相對人提起給付價金訴訟，而經原法院以
    108年度訴字第3054號判決伊全部勝訴並確定在案（下稱系
    爭確定判決），而系爭假扣押裁定聲請內容與系爭確定判決
    內容形式觀之，可知當事人同一，且請求金額、標的、基礎
    及所適用之法律均相同，所檢附之證物亦相同，兩者顯為同
    一事件，嗣伊以對相對人所為本件假扣押保全之債權已獲全
    部勝訴判決向原法院提存所聲請取回系爭提存物，竟遭原法
    院提存所以民國111年1月18日（110）取智字第2240號函否
    准伊取回系爭提存物之請求（下稱原處分），伊不服聲明異
    議，仍經原法院維持原處分（下稱原裁定），爰依法提起抗
    告，求為廢棄原裁定及原處分，並准予伊取回系爭提存物等
    語。
二、按擔保提存之提存人於提存後，假扣押、假處分所保全之請
    求，其本案訴訟已獲全部勝訴判決確定或其請求取得與確定
    判決有同一效力者，得聲請該管法院提存所返還提存物，提
    存法第18條第1項第5款定有明文。次按所謂假扣押所保全之
    請求，其本案訴訟已獲全部勝訴判決確定者，提存人得聲請
    提存所返還提存物，應係指假扣押後，假扣押所保全之請求
    經本案訴訟判決全部勝訴而言（最高法院87年度台抗字第46
    5號裁定意旨參照）；又提存乃非訟事件，提存所僅得就形
    式上為審查，關於實體之原因事實，提存所並無權為審查、
    認定。
三、經查：
  ㈠抗告人前對相對人聲請假扣押，並依系爭假扣押裁定提供系
    爭提存物為擔保後，對相對人之財產在518萬750元之範圍內
    為假扣押，嗣抗人於110年11月11日持系爭確定判決，以假
    扣押之本案訴訟已獲全部勝訴為理由，聲請取回系爭提存物
    等情，固據其提出系爭假扣押裁定、系爭確定判決及提存書
    為證（見原法院110年度取字第2440號提存卷〈下稱提存卷〉
    第1頁至第8頁），惟觀諸系爭確定判決主文欄項次第1項及
    第2項係分別記載：「被告博全生技股份有限公司（下稱博
    全公司）應給付原告新臺幣貳佰玖拾伍萬零柒佰伍拾元，及
    自附表一所載利息起算日起至清償日止，按週年利率百分之
    五計算之利息。」、「被告黃立雄即杏立博全診所（下稱博
    全診所）應給付原告新臺幣貳佰貳拾參萬元，及自附表二所
    載利息起算日起至清償日止，按週年利率百分之五計算之利
    息。」，且於事實及理由欄中就抗告人起訴主張部分乃以各
    自分別論述抗告人對博全公司、博全診所之買賣標的、價金
    與清償日，並分別對應製作附表一及附表二，並於最末綜上
    所述部分，亦係分別諭知抗告人請求博全公司給付295萬750
    元本息、請求博全診所給付223萬元本息為有理由等情，均
    未見有何「連帶給付」之說明，亦未認定相對人應就518萬7
    50元負連帶清償責任，是依系爭確定判決主文及理由以觀，
    乃係認定博全公司、博全診所應向抗告人「分別給付」295
    萬750元本息、223萬元本息甚明。
  ㈡而稽諸抗告人所提系爭假扣押聲請狀可知，抗告人乃係主張
    博全公司、博全診所曾於105年至107年間向其購買數批醫療
    儀器、零件及耗材，尚積欠518萬750元未償，而其中博全公
    司之債務係由博全診所擔任「連帶債務人」，自就前揭債務
    負「連帶」給付之責，而依民事訴訟法第246條、第522條、
    第523條第1項等規定，聲請就相對人之財產於518萬750元之
    範圍為假扣押等語（見提存卷第9頁至第10頁），自抗告人
    假扣押聲請狀之主張及系爭確定判決主文及理由說明以觀，
    形式上已非一致，尚難認抗告人所保全之請求與系爭確定判
    決所認定抗告人之勝訴範圍相當，揆諸前揭說明，自無從據
    此認定系爭假扣押之本案訴訟已獲全部勝訴判決。是抗告人
    主張連帶請求為實體事項之問題，其於系爭假扣押事件所保
    全者與系爭確定判決所認定之原因事實及所適用之法律關係
    均屬相同，並據此依提存法第18條第1項第5款規定聲請取回
    系爭提存物云云，容有誤會，並無可採。
四、綜上所述，抗告人所持異議事由，要非可採。從而，原裁定
    維持提存所之原處分，駁回抗告人之異議，於法並無不合。
    抗告意旨仍執前詞指摘原裁定不當，聲明廢棄，為無理由。
五、據上論結，本件抗告為無理由，爰裁定如主文。　
中　　華　　民　　國　　111 　年　　7 　　月　　29　　日
                  民事第二十庭  
                      審判長法　官  周祖民
　　　　　　　　　　　  　  法　官  鄭威莉
　　　　　　　　　　　  　  法　官  張永輝
正本係照原本作成。
不得再抗告。
中　　華　　民　　國　　111 　年　　7 　　月　　29　　日
                            書記官  鄭淑昀